臺灣高等法院臺中分院刑事判決　　　 100年度上易字第1176號
上　訴　人
即　被　告　李學文
上列上訴人即被告因違反家庭暴力防治法案件，不服臺灣苗栗地
方法院100年度易字第365號中華民國100年7月6日第一審判決（
起訴案號：臺灣苗栗地方法院檢察署100年度偵字第703號），提
起上訴，本院判決如下：
    主  文
上訴駁回。
    理  由
一、按依刑事訴訟法第350條、第361條、第362條、第367條規定
    ，不服地方法院之第一審判決而上訴者，須提出上訴書狀，
    並應敘述具體理由，為上訴必備之程式；其所提出之書狀未
    敘述上訴理由，或僅曾以言詞陳述上訴理由者，均應於上訴
    期間屆滿後20日內補提理由書於第一審法院。第一審法院經
    形式審查，認逾期未補提上訴理由者，應定期間先命補正；
    逾期未補正者，為上訴不合法律上之程式，應以裁定駁回。
    倘已提出上訴理由，但所提非屬具體理由者，或已上訴但未
    提上訴理由，經審判長定期間補正仍未補正者，則應由第二
    審法院以上訴不合法律上之程式，判決駁回。而所謂具體理
    由，必係依據卷內既有訴訟資料或提出新事證，指摘或表明
    第一審判決有何採證認事、用法或量刑等足以影響判決本旨
    之不當或違法，而構成應予撤銷之具體事由，始克當之（例
    如：依憑證據法則具體指出所採證據何以不具證據能力，或
    依憑卷證資料，明確指出所為證據證明力之判斷如何違背經
    驗、論理法則）；倘僅泛言原判決認定事實錯誤、違背法令
    、量刑失之過重或輕縱，而未依上揭意旨指出具體事由，或
    形式上雖已指出具體事由，然該事由縱使屬實，亦不足以認
    為原判決有何不當或違法者（例如：對不具有調查必要性之
    證據，法院未依聲請調查亦未說明理由，或援用證據不當，
    但除去該證據仍應為同一事實之認定），皆難謂係具體理由
    ，俾與第二審上訴制度旨在請求第二審法院撤銷、變更第一
    審不當或違法之判決，以實現個案救濟之立法目的相契合，
    並節制濫行上訴（最高法院97年度台上字第892號刑事判決
    意旨參照）。
二、本件上訴人即被告李學文（下稱被告）於民國100年7月18日
    向原審法院提出上訴書狀，核其記載之上訴理由略為：以前
    我有犯錯，我也知道錯了，我服法了，但不能因為我以前有
    錯，就認定我這次犯罪，證人陳燕把我機車、錢拿走，打電
    話叫我去拿車，車子沒拿到，反而有被設計的感覺，我也沒
    做什麼事，就聽陳燕的話，判我有罪，我很不服等語。
三、本院查：
  (一)被告因不服上開臺灣苗栗地方法院之第一審判決，而於前述
    時間具狀敘明理由向原審法院提起上訴，則依刑事訴訟法第
    361條第2項之規定、該條項立法修正理由及上揭最高法院判
    決意旨，被告倘已提出上訴理由，但所提非屬具體理由者，
    即應由第二審法院以上訴不合法律上之程式，以判決駁回之
    ；且上訴理由之具體與否係屬第二審法院審查範圍，不在命
    補正之列（參見法院辦理刑事訴訟案件應行注意事項第162
    點）。
  (二)又原判決係經調查被害人陳燕於偵查及原審均經具結之證詞
    、卷附被告及被害人所持用行動電話之通聯紀錄、苗栗縣警
    察局頭份分局頭份派出所道路交通事故當事人酒精測定紀錄
    表、臺灣苗栗地方法院99年度家護字第228號民事通常保護
    令等證據資料後，綜合全辯論意旨，而認被害人之指訴屬實
    可採，被告確有違反保護令之犯行無誤，且為累犯，方適用
    家庭暴力防治法第61條第1款、第2款、刑法第11條前段、第
    47條第1項、第41條第1項前段等規定，審酌被告犯罪之動機
    、目的，如何撥打被害人之行動電話加以騷擾，並至其工作
    場所粗口辱罵被害人，對被害人所生危害非輕，及斟酌被害
    人為被告求情等一切情狀，而量處有期徒刑3月，如易科罰
    金，以新臺幣1千元折算1日。核其採證認事及用法，並未違
    反一般經驗法則、論理法則與證據法則，所為量刑亦屬適當
    ，合於罪刑相當原則及比例原則，此先予敘明。
  (三)而被告雖以前揭意旨提起上訴，然察其陳稱之上訴理由，無
    非重拾其於原審所為業經原判決於其理由中加以說明不足採
    信之辯解，再事爭執而已，此外則毫未指出原判決之認事、
    用法或量刑有何具體違誤之處。故核其上訴理由，顯未本於
    案內具體之卷證資料，或提出其他新事證，以指摘或表明第
    一審判決有何採證認事、用法或量刑等足以影響判決本旨之
    不當或違法，而可構成應予撤銷之具體事由。
四、綜上所述，被告之上訴理由既非前開說明所謂之具體理由，
    則揆諸前揭最高法院判決之意旨，及依「程序優先於實體」
    之刑事訴訟法原則，本件上訴即不合法定上訴程式，而應予
    駁回，並不經言詞辯論為之。
據上論斷，應依刑事訴訟法第367條前段、第372條，判決如主文
。
中    華    民    國   100    年    9     月    16    日
            刑事第九庭  審判長法  官  江  德  千
                              法  官  陳  宏  卿
                              法  官  莊  深  淵
以上正本證明與原本無異。
不得上訴。
                              書記官  陳  振  海
中    華    民    國   100    年    9     月    16    日